【裁判字號】    89,交聲,495
【裁判日期】    891230
【裁判案由】    交管條例聲異
【裁判全文】
臺灣板橋地方法院交通事件裁定                    八十九年度交聲字第四九五號
    原處分機關  交通部公路局臺北區監理所
    異  議  人
    即受處分人  甲○○
右列異議人因違反道路交通管理處罰條例案件，對於交通部公路局臺北區監理所於八
十九年九月六日所為北監違五字第40-490000825號裁決書之處分（原處分案號：交通
部公路局臺北區監理所蘭陽管制站（89）北監字第490000825 號）聲明異議，本院裁
定如左：
        主  文
異議駁回。
        理  由
一、按汽車駕駛人，使用註銷之駕駛執照駕車者，處二千元以上四千元以下（折合新
    臺幣六千元以上一萬二千元以下）罰鍰，並禁止其駕駛，扣留其車輛牌照；職業
    汽車駕駛人，不依規定期限，參加駕駛執照審驗者，處一百元以上二百元以下罰
    鍰，逾期一年以上者，『逕行』註銷其駕駛執照，道路交通管理處罰條例第二十
    一條第一項第六款、第二十六條分別定有明文。又職業汽車駕駛人之駕駛執照，
    應自發照之日起，每滿三年申請審驗一次，經審驗不合格者，扣繳其駕駛執照，
    俟審驗合格後發還之。職業汽車駕駛人得憑因逾期審驗被註銷之職業駕駛執照，
    申請換發同等車類之普通駕駛執照。但在未換發普通駕駛執照前，不得駕駛汽車
    ，此觀之道路交通安全規則第五十四條第一項、第三項亦規定甚明。
二、本件受處分人即異議人甲○○於八十九年九月四日九時五十六分許，駕駛車牌號
    碼ＨＵ－九０一六號自小客車，在交通部公路局臺北區監理所蘭陽管制站梗枋卸
    貨場，使用註銷之駕駛執照駕車違規，為該管制站執勤稽查高中一當場掣單舉發
    之事實，有交通部公路局臺北區監理所蘭陽管制站（89）北監字第490000825號
    舉發違反道路交通管理事件通知單（原通知單誤載為未帶駕照）、交通部公路局
    臺北區監理所北監五字第40-490000825號違反道路交通管理事件裁決書各一紙附
    卷可按。茲據異議人具狀固坦承於上述時地駕車，為上開管制站稽查人員稽查，
    出示已逾期審驗之職業駕駛執照之事實，惟辯稱：監理所未通知需換發普通車駕
    駛執照，伊於舉發後第二天即赴監理所申請換發，且舉發單所載之「未帶駕照」
    與裁決書記載「使用註銷之駕駛執照駕車」違規之事實不合云云。
三、經查：異議人甲○○原持用之職業駕駛執照，其指定審驗日期係八十七年二月十
    二日，嗣異議人未依規定參加駕駛執照審驗逾期一年以上，臺北區監理所於八十
    九年七月十一日，依道路交通管理處罰條例第二十六條之規定，裁決逕行註銷其
    職業駕駛執照，有該所八十九年七月十二日汽車駕駛執照註銷處分書一紙附卷可
    稽，且依該處分書注意事項欄已載明：職業汽車駕駛人得憑因逾期審驗被註銷之
    職業駕駛執照，申請換發同等車類之普通駕駛執照。但在未換發普通駕駛執照前
    ，不得駕駛汽車，否則一經查獲即依道路交通管理處罰條例第二十一條第一項第
    六款規定，科以罰鍰等語，參之職業駕駛執照未辦理審驗而逾期被註銷，監理單
    位亦無再填製舉發通知單之義務，復有交通部八十八年二月五日交路八八字第九
    四五號函存卷可按，是異議人於八十九年七月十二日經註銷其職業駕駛執照，在
    換發普通駕駛執照前，本即不得駕駛汽車，乃異議人於註銷後之同年九月四日猶
    持經註銷之職業駕駛執照駕車經稽查人員舉發，自應依同條例第二十一條第一項
    第六款之規定科罰，而非同條例第二十五條第三款之未隨身攜帶駕駛執照而已，
    則原舉發單違規事實載以「未帶駕照」一語，顯係誤載，裁決書以「使用註銷之
    駕駛執照駕車」違規科罰核無違誤，異議人前開所辯，委不足採，其於前揭時地
    使用註銷之駕駛執照駕車違規之事實，堪予認定。綜上所述，原處分機關據以援
    引首揭規定，裁處罰鍰新臺幣六千元，於法並無不當，本件異議為無理由，應予
    駁回。
據上論斷，應依道路交通案件處理辦法第十九條，裁定如主文。
中      華      民      國      八十九    年    十二    月      三十    日
                                  臺灣板橋地方法院交通法庭
                                      法  官    彭  松  江
右正本證明與原本無異
如不服本裁定應於送達後五日內向本院提出抗告狀
                                      書記官    林  秀  惠
中      華      民      國      八十九    年    十二    月      三十    日


司法院資訊處製作；財團法人民間司法改革基金會備份。
